

Patricia Márquez Treviño



patriciamt@gmail.com



Garza Sada 1892, Col. Contry. Monterrey, N.L. 64750



+52 (1) 8184764115

# Profesional de Mercadotecnia

Soy una profesionista con un perfil singular y fundamentado en creatividad y movimiento, gracias a la variedad de mi experiencia sobre cada faceta del fascinante mundo de la mercadotecnia.

Siendo fanática y devota al análisis de las tendencias y el comportamiento del mercado, aplico una combinación de metodologías tradicionales e innovadoras que me permiten alcanzar logros inmediatos individualmente y como líder de un equipo.

Mi naturaleza investigadora y mi instinto de curiosidad han fortalecido mis habilidades para recolectar información y aprender a detalle de cualquier tema.

# Experiencia

### Solucion Ambiental

May 2014 - Actual

Directora de Marketing

- Desarrollar Modelo de Negocio, Plan de Negocio y Módulos de Servicio para clientes e Inversionistas de Estrategia Sustentable, basada en Gestión de Residuos y Plataformas de Valorización de Materiales.
- Diseñar herramientas de comunicación: Identidad, Kit de Ventas, Estrategia Digital y Estrategia de Ventas.
- Prospectar y cerrar ventas con empresas como Bryce Corporation para Pepsico, Grupo Jumex, Colgate Palmolive, HSBC, Office Depot, Banorte, y Bemis para Mondelez, entre otros.
- Generar alianzas con establecimientos, instituciones y organizaciones para formar parte de la Plataforma de Reciclaje y Sustentabilidad de Solución Ambiental.

### Directora de Marketing y Comunicación

- Maximizar los objetivos de las estrategias corporativas de empresas como Grupo Bimbo, Colgate Palmolive, PepsiCo y Mondelez a través de la implementación de programas sostenibles, dirigidos exclusivamente a consumidores.
- Diseñar modelos de comunicación y estímulo para la población mexicana en el uso de herramientas de reciclaje.
- Generar alianzas estratégicas con organismos e individuos líderes de la comunidad.
- Establecer lineamientos de uso y generación de información.
- Coordinar la interacción con los departamentos involucrados en numerosos proyectos especiales.
- Capitalizar la operación básica y crear modelos de servicio que garanticen un retorno en la inversión, tanto para TerraCycle como para socios comerciales y alianzas con otros organismos.

#### Directora de Cuentas México

- Fortalecer la relación comercial con Grupo Bimbo, PepsiCo, Mondelez y Colgate Palmolive a través de contacto, seguimiento y diseño de propuestas de valor.
- Lanzar nuevas categorías de recolección en modalidad desarrollo de negocios interno, provocando la apertura al mercado de Latinoamérica.
- Incrementar la facturación de adicionales en un 300%
- Incrementar la cobertura de categorías en un 40%
- Involucrar a las marcas en el impulso de las recolecciones e inscripciones con proyectos que vayan de la mano de objetivos propios del producto vocero.
- Tramitar y recibir el distintivo RSE de CEMEFI en la categoría de Alianzas Intersectoriales por la relación y desempeño del 2012 con el socio comercial más antiguo de la empresa.

# Apositivo

May 2011- Jun 2012

### Gerente de Cuentas y Producción

• Prospección y cierre de ventas de Estrategia de Marketing para empresas inmobiliarias como Grupo Frondoso, CPA, GIM, Stiva y PESA, entre otros.

### Planet Gim

Ago 2009 - Abr 2011

#### Gerente de Marketing

- Evaluar, diagnosticar y planear nuevas estrategias de promoción con base en etapas previas de estrategia de precios, percepción de producto o servicio y optimización en operación.
- Solventar los presupuestos de ejecución a través de negociaciones directas con medios, proveedores y socios comerciales.

## La Sociedad

Ene 2007 - Jul 2009

#### Productora

- Diseñar e implementar estrategias de comunicación con base en objetivos de ventas, posicionamiento de marca e identidad corporativa para clientes como Zwan, Kir, Caperucita, Vivaaerobus, Afirme y Whirlpool, entre otras.
- Producir y realizar campañas publicitarias en medios BTL y ATL con introducción y establecimiento de nuevas técnicas y herramientas como redes sociales y campañas virales.

#### RTA

Dic 2005 - Dic 2006

#### Productora

• Producción y dirección de campañas ATL y BTL para clientes como Javer, McDonald's y Axtel, entre otros.

# Educación

### AUDENCIA, Nantes FR

Ene-Dic 2004

Especialidad en consultoría de negocios

## ITESM, Zacatecas MX

Ene 2000 - Dic 2004

Licenciatura en Mercadotecnia

# LHUP, Pensilvania, EUA

Ago 2002- May 2003

Especialidad en Arte Electrónico

# **Habilidades**

- Excelente análisis para diagnóstico y solución de problemas.
- Capacidad comprobada para planeación y ejecución de actividades a corto, largo y mediano plazo, superando expectativas de resultados.
- Hábil manejo del estrés, liderazgo e influencia positiva en equipos de alto desempeño en situaciones comunes y adversas.
- Productividad y objetividad en negociación, así como empatía, cercanía y seguridad en relaciones laborales internas y externas.

### **Idiomas**

Inglés 100% Francés 80%